【裁判字號】    99,台上,1656
【裁判日期】    990325
【裁判案由】    違反毒品危害防制條例
【裁判全文】
最高法院刑事判決            九十九年度台上字第一六五六號
上  訴  人  甲○○
上列上訴人因違反毒品危害防制條例案件，不服台灣高等法院中
華民國九十九年一月二十六日第二審判決（九十九年度上訴字第
三三七號，起訴案號：台灣板橋地方法院檢察署九十八年度毒偵
字第六六五二號《原判決及第一審判決均誤載為九十六年度毒偵
字第五六八四號》），提起上訴，本院判決如下：
    主  文
上訴駁回。
    理  由
一、施用第一級毒品部分：
按刑事訴訟法第三百七十七條規定，上訴於第三審法院，非以判
決違背法令為理由，不得為之。是提起第三審上訴，應以原判決
違背法令為理由，係屬法定要件。如果上訴理由書狀並未依據卷
內訴訟資料，具體指摘原判決不適用何種法則或如何適用不當，
或所指摘原判決違法情事，顯與法律規定得為第三審上訴理由之
違法情形，不相適合時，均應認其上訴為違背法律上之程式，予
以駁回。本件上訴人甲○○上訴意旨略稱：(一)、修正前刑法第五
十六條連續犯規定，經刪除後，原則上固應回歸一罪一罰，以維
護刑罰之公正性，始符合立法本旨。惟新制之一罪一罰，對於多
次施用毒品者而言，似欠公允。(二)、施用毒品者，均有成癮性，
長期反覆施用，採一罪一罰，違背比例原則（按本件上訴人僅施
用一次海洛因，祇論以一罪），請從輕量刑云云。
惟查：不服地方法院之第一審判決而上訴者，應向管轄第二審之
高等法院為之。上訴書狀應敘述具體理由。第二審法院認為上訴
書狀未敘述理由者，應以判決駁回之。刑事訴訟法第三百六十一
條第一項、第二項、第三百六十七條前段分別定有明文。所謂應
敘述具體理由，係指須就不服之判決為具體之指摘而言，如僅泛
稱原判決認事用法不當、採證違法、判決不公或量刑失當等，均
非具體理由。本件原判決以第一審判決論處上訴人施用第一級毒
品（累犯，處有期徒刑七月）罪刑後，上訴人提起第二審上訴，
其上訴書狀未敘述具體理由，而僅泛言「海洛因是成癮性，戕害
自己身體，且無被害人，請鈞院體恤上訴人現已（另案）執行中
，並無吸食毒品傾向，尚請鈞院能（予）以輕判」等語。因認上
訴人之上訴不合法律上之程式，爰不經言詞辯論，逕行判決駁回
，已敘明其所憑之依據及認定之理由。上訴意旨，對於原審從程
序上駁回其上訴，究竟如何違背法令，並無一語為具體之指摘。
依其上訴理由書狀審查，前揭指陳顯然與法律規定得為第三審上
訴理由之違法情形，不相適合。其關於施用第一級毒品之上訴違
背法律上之程式，應予駁回。
二、施用第二級毒品部分：
按上訴得對於判決之一部為之，未聲明為一部者，視為全部上訴
，刑事訴訟法第三百四十八條第一項定有明文。上訴人對原判決
不服，提起上訴，未聲明為一部上訴，依前揭規定，應視為全部
上訴（即施用第二級毒品部分，亦已上訴）。查刑事訴訟法第三
百七十六條所列各罪之案件，經第二審判決者，不得上訴於第三
審法院，為該法條所明定。本件上訴人被訴施用第二級毒品甲基
安非他命部分，原審係維持第一審依毒品危害防制條例第十條第
二項論處罪刑，核屬刑事訴訟法第三百七十六條第一款之案件。
依首開說明，既經第二審判決，自不得上訴於第三審法院。上訴
人猶對於此部分提起上訴，顯為法所不許，亦應予駁回。
據上論結，應依刑事訴訟法第三百九十五條前段，判決如主文。
中    華    民    國  九十九  年    三    月  二十五  日
                      最高法院刑事第六庭
                          審判長法官  謝  俊  雄
                                法官  陳  世  雄
                                法官  魏  新  和
                                法官  吳  信  銘
                                法官  徐  文  亮
本件正本證明與原本無異
                                      書  記  官
中    華    民    國  九十九  年    三    月  二十九  日
                                                      Ｅ

司法院資訊處製作；財團法人民間司法改革基金會備份。
